【裁判字號】    97,訴,545
【裁判日期】    970820
【裁判案由】    違反毒品危害防制條例
【裁判全文】
臺灣嘉義地方法院刑事判決               97年度訴字第545號
公  訴  人  臺灣嘉義地方法院檢察署檢察官
被      告  甲○○
                    （現另案
上列被告因違反毒品危害防制條例案件，經檢察官提起公訴（九
十七年度毒偵字第一０二四號、第一０七一號、第一一０八號）
，被告於準備程序中就被訴事實為有罪之陳述，經本院合議庭裁
定由受命法官改依簡式程序審理，判決如下：
    主  文
甲○○所犯如附表所示六罪，各處如附表所示之刑。應執行有期
徒刑貳年陸月。
    事  實
一、甲○○前於民國九十年間因施用毒品案件，經本院以九十年
    度毒聲字第三七三號裁定觀察、勒戒後，因認無繼續施用毒
    品傾向，於九十年七月五日執行完畢釋放。復於九十一年間
    因施用毒品案件，經本院以九十一年度訴字第五三四號判決
    判處應執行有期徒刑九月確定（第一案），另於九十三年間
    再因施用毒品案件，經本院以九十三年度訴字第二一０號判
    決判處有期徒刑八月確定（第二案），上揭二案接續執行，
    於九十四年一月五日縮短刑期假釋出監，甲○○於上揭假釋
    期間，再因施用毒品案件經臺灣高等法院台中分院以九十四
    年度上訴字第二一八一號判決判處應執行有期徒刑一年二月
    確定（第三案），另因竊盜未遂案件，經臺灣高等法院台中
    分院以九十五年度上更一字第一九九號判決判處有期徒刑五
    月確定（第四案），並因假釋期間犯罪而撤銷假釋，需執行
    殘刑五月二日。上揭第三案、第四案之罪經裁定減刑後，定
    應執行有期徒刑九月十五日確定，與上揭假釋殘刑於九十六
    年七月十六日執行完畢出監。詎甲○○仍不知悔改，而分別
    為下列行為：
  (一)於九十六年十二月四日上午某時，基於施用第一級毒品海洛
    因之犯意，在嘉義市○○○路「禾楓汽車旅館」內，以將海
    洛因攙水置入注射針筒施打之方式，施用第一級毒品海洛因
    一次；另基於施用第二級毒品甲基安非他命之犯意，於同日
    上午某時，在前開地點，以將甲基安非他命置於玻璃球內點
    火燒烤，吸食產生煙霧方式，施用第二級毒品甲基安非他命
    一次。
  (二)於九十六年十二月二十日下午某時，另基於施用第一級毒品
    海洛因之犯意，在屏東縣九如鄉友人住處，以將海洛因攙水
    置入注射針筒施打之方式，施用第一級毒品海洛因一次；另
    基於施用第二級毒品甲基安非他命之犯意，於同日下午某時
    ，在上開友人住處地點，以將甲基安非他命置於玻璃球內點
    火燒烤，吸食產生煙霧方式，施用第二級毒品甲基安非他命
    一次。
  (三)於九十七年三月二十日下午某時，基於施用第一級毒品海洛
    因之犯意，在嘉義市○○路友人住處，以將海洛因攙水置入
    注射針筒施打之方式，施用第一級毒品海洛因一次；另基於
    施用第二級毒品甲基安非他命之犯意，於同日下午某時，在
    前揭友人住處，以將甲基安非他命置於玻璃球內點火燒烤，
    吸食產生煙霧方式，施用第二級毒品甲基安非他命一次。嗣
    於九十六年十二月四日晚間八時十分許、九十六年十二月二
    十一日晚間七時許、九十七年三月二十一日中午十二時五十
    分許，先後三次經警徵得其同意採尿送驗，結果均呈海洛因
    代謝物鴉片類陽性反應及安非他命類陽性反應，始悉上情。
二、案經嘉義市政府警察局第一分局、嘉義市政府警察局第二分
    局報告及彰化縣警察局員林分局報告臺灣彰化地方法院檢察
    署呈請臺灣高等法院檢察署檢察長令轉臺灣嘉義地方法院檢
    察署檢察官偵查起訴。
    理  由
一、本件係經被告甲○○於準備程序當庭表示認罪，而經本院裁
    定以簡式審判程序加以審理，則依據刑事訴訟法第二百七十
    三條之二、同法第一百五十九條第二項之規定，不適用傳聞
    法則有關限制證據能力之相關規定，合先敘明。
二、訊據被告甲○○對於上開犯罪事實均坦承不諱，佐以被告於
    九十六年十二月四日晚間八時十分許、九十六年十二月二十
    一日晚間七時許、九十七年三月二十一日中午十二時五十分
    許，經警得其同意採尿送驗，其結果均呈嗎啡陽性（按施用
    海洛因後，經人體之水解代謝作用，會呈嗎啡陽性反應）及
    甲基安非他命陽性反應等情，有正修科技大學超微量研究科
    技中心檢驗報告（檢體編號為：1K961201號）、詮昕科技股
    份有限公司濫用藥物尿液檢驗報告（檢體編號B876號）、高
    雄市立凱旋醫院濫用藥物尿液檢驗報告（檢體編號為：2F14
    7 號）、自願採尿同意書、採集尿液送驗姓名對照表、代號
    與真實姓名對照認證單、代號與真實姓名對照表、採尿檢體
    委外送驗表各一份在卷可佐，是上開補強證據，已足資擔保
    被告前述自白之真實性，核與事實相合，可信為真實。再毒
    品危害防制條例第二十條就施用毒品者，祇於「初犯」及「
    五年後再犯」二種情形，有其追訴條件之限制，即須於初犯
    經觀察、勒戒或強制戒治釋放後，五年內均無施用毒品之行
    為，始能認其前所實施之觀察、勒戒或強制戒治已足遮斷毒
    癮，而得於五年後再犯時，再予適用初犯之規定，重行觀察
    、勒戒等程序。倘五年內已經再犯，被依法追訴處罰，縱其
    第三次（或第三次以上）施用毒品之時間在初犯釋放五年以
    後，即與「五年後再犯」之情形有別，且因已於「五年內再
    犯」，顯見其再犯率甚高，原實施觀察、勒戒或強制戒治，
    已無法收其實效，而無五年戒斷期之存在，自無再經觀察、
    勒戒及強制戒治之必要，應得逕行追訴處罰。查被告前因施
    用毒品案件，經本院以九十年度毒聲字第三七三號裁定觀察
    、勒戒後，因認無繼續施用毒品傾向，於九十年七月五日執
    行完畢釋放，復於九十一年間因施用毒品案件，經本院以九
    十一年度訴字第五三四號判決判處應執行有期徒刑九月確定
    ，另於九十三年間再因施用毒品案件，經本院以九十三年度
    訴字第二一０號判決判處有期徒刑八月確定，再於九十四年
    間因施用毒品案件，經臺灣高等法院台中分院以九十四年度
    上訴字第二一八一號判決判處應執行有期徒刑一年二月確定
    ，此有判決書、臺灣高等法院被告前案紀錄表、嘉義地方法
    院檢察署刑案資料查註紀錄表各一份附卷為佐，其於觀察勒
    戒執行完畢釋放後五年內，已數次因再犯施用毒品案件，為
    法院追訴處罰，被告又再度因施用毒品而被查獲，雖本次係
    於其前受觀察勒戒執行完畢五年後再犯，仍得依毒品危害防
    制條例第二十三條第二項之規定，予以論科。是本件事證明
    確，被告上揭施用第一級、第二級毒品犯行，洵堪認定，應
    依法論科。
三、查海洛因、甲基安非他命分別為毒品危害防制條例所定之第
    一級、第二級毒品。故核被告所為，均係犯毒品危害防制條
    例第十條第一項之施用第一級毒品罪及同條例第十條第二項
    之施用第二級毒品罪；其施用前持有海洛因、甲基安非他命
    之低度行為，為施用之高度行為所吸收，均不另論罪。再被
    告上揭三次施用第一級毒品海洛因、三次施用第二級毒品甲
    基安非他命，其犯意各別，行為互殊，且施用時間均有差異
    ，應分論併罰。再被告前因施用毒品案件，經本院以九十一
    年度訴字第五三四號判決判處應執行有期徒刑九月確定、以
    九十三年度訴字第二一０號判決判處有期徒刑八月確定，上
    揭二罪接續執行於九十四年一月五日縮短刑期假釋出監，甲
    ○○於上揭假釋期間，再因施用毒品案件經臺灣高等法院台
    中分院以九十四年度上訴字第二一八一號判決判處應執行有
    期徒刑一年二月確定，另因竊盜未遂案件，經臺灣高等法院
    台中分院以九十五年度上更一字第一九九號判決判處有期徒
    刑五月確定，並因假釋期間犯罪撤銷假釋，需執行殘刑五月
    二日，上揭第三案、第四案嗣經裁定減刑並接續於該殘刑後
    執行，於九十六年七月十六日執行完畢出監等情，有前述臺
    灣嘉義地方法院檢察署刑案資料查註紀錄表、臺灣高等法院
    被告前案紀錄表各一份附卷可按，其於有期徒刑之執行完畢
    五年以內，故意再犯本案有期徒刑以上之罪，均屬累犯，應
    依刑法第四十七條第一項規定，分別加重其刑。爰審酌被告
    國中肄業之智識程度，前曾因施用毒品經觀察勒戒程序，竟
    未思悔改，顯然缺乏禁絕毒害決心，多次施用毒品，以及施
    用毒品犯行係屬戕害自身健康之行為，尚未危害他人，且被
    告於本院審理中坦承犯行，態度尚稱良好等一切情狀，分別
    量處如主文所示之刑，並定其應執行之刑，以資懲儆。
據上論斷，應依刑事訴訟法第二百七十三條之一第一項、第二百
九十九條第一項前段，毒品危害防制條例第十條第一項、第二項
，刑法第十一條、第四十七條第一項、第五十一條第五款，判決
如主文。
本案經檢察官蔡彥守到庭執行職務。
中    華    民    國    97    年    8     月    20    日
                  刑事第一庭    法  官  黃琴媛
上列正本證明與原本無異。
如不服本判決，應於判決送達後十日內向本院提出上訴狀，上訴
書狀依法應敘述具體理由，如未敘述具體理由者，應於上訴期間
屆滿後二十日內補提理由書於本院（均應附繕本）。
中    華    民    國    97    年    8     月    20    日
                                書記官  李彩娥
附錄論罪科刑法條
毒品危害防制條例第10條
施用第一級毒品者，處6月以上5年以下有期徒刑。
施用第二級毒品者，處3年以下有期徒刑。
附表：
┌──┬──────────┬─────┬──────────────────────────────┐
│編號│   犯罪時間、地點   │施用之毒品│   主文                                                     │
├──┼──────────┼─────┼──────────────────────────────┤
│一  │九十六年十二月四日上│海洛因    │甲○○施用第一級毒品，累犯，處有期徒刑捌月。                │
│    │午某時，在嘉義市竹圍│          │                                                            │
│    │四路「禾楓汽車旅館」│          │                                                            │
├──┼──────────┼─────┼──────────────────────────────┤
│二  │九十六年十二月四日上│甲基安非他│甲○○施用第二級毒品，累犯，處有期徒刑肆月。                │
│    │午某時，在嘉義市竹圍│命        │                                                            │
│    │四路「禾楓汽車旅館」│          │                                                            │
├──┼──────────┼─────┼──────────────────────────────┤
│三  │九十六年十二月二十日│海洛因    │甲○○施用第一級毒品，累犯，處有期徒刑捌月。                │
│    │下午某時，在屏東縣九│          │                                                            │
│    │如鄉友人住處        │          │                                                            │
│    │                    │          │                                                            │
├──┼──────────┼─────┼──────────────────────────────┤
│四  │九十六年十二月二十日│甲基安非他│甲○○施用第二級毒品，累犯，處有期徒刑肆月。                │
│    │下午某時，在屏東縣九│命        │                                                            │
│    │如鄉友人住處        │          │                                                            │
├──┼──────────┼─────┼──────────────────────────────┤
│五  │九十七年三月二十日下│海洛因    │甲○○施用第一級毒品，累犯，處有期徒刑玖月。                │
│    │午某時，在嘉義市民權│          │                                                            │
│    │路友人住處          │          │                                                            │
├──┼──────────┼─────┼──────────────────────────────┤
│六  │九十七年三月二十日下│甲基安非他│甲○○施用第二級毒品，累犯，處有期徒刑伍月。                │
│    │午某時，在嘉義市民權│命        │                                                            │
│    │路友人住處          │          │                                                            │
└──┴──────────┴─────┴──────────────────────────────┘


司法院資訊處製作；財團法人民間司法改革基金會備份。
